【裁判字號】    89,訴,988
【裁判日期】    900129
【裁判案由】    毒品危害防制條例等
【裁判全文】
臺灣臺北地方法院刑事判決                          八十九年度訴字第九八八號
    公  訴  人  臺灣臺北地方法院檢察署檢察官
    被      告  甲○○
右列被告因毒品危害防制條例等案件，經檢察官提起公訴（八十八年度偵字第二二二
七八號），本院判決如左：
    主  文
甲○○連續幫助施用第貳級毒品，累犯，處有期徒刑陸月；又連續轉讓第壹級毒品，
累犯，處有期徒刑壹年肆月；又連續轉讓第貳級毒品，累犯，處有期徒刑玖月。應執
行有期徒刑貳年肆月。
    事  實
一、甲○○前於民國八十四年間因麻醉藥品管理條例等案件，經本院八十四年度易字
    第六七三０號判處有期徒刑一年二月，經臺灣高等法院八十五年度上易字第二四
    ○三號駁回上訴確定，原應於八十六年九月二十九日執畢，而於八十六年八月三
    十日縮刑期滿執行完畢，仍不知悛悔，竟基於幫助施用毒品之概括犯意，先後於
    八十八年七月底及八月初，連續替丙○○向綽號「帥哥」之不詳姓名成年男子，
    以新台幣（下同）五千元之代價，購買第二級毒品安非他命，由甲○○接洽，購
    買一包後，前往台北縣永和市○○路及台北縣永和市○○路一０七巷八號處交付
    丙○○而幫助其施用。甲○○另基於轉讓第一級毒品及第二級毒品之概括犯意，
    於八十八年九月二十五日及二十七日，在台北市○○區○○路二段二七七號四樓
    ，將所購得之第一級毒品海洛因，連續二次無償轉讓予同居女友乙○○施用，並
    自八十八年八月初某日至同年九月二十九日止，連續多次無償轉讓第二級毒品安
    非他命供乙○○施用。嗣於同年九月二十九日，丙○○經警查獲吸食毒品供出上
    情，並配合警方至甲○○台北市○○區○○路二段二七七號四樓住處搜索查獲，
    並扣得甲○○所有之安非他命分裝袋三個、分裝杓子一支。
    理  由
一、訊之被告甲○○矢口否認有何右揭犯行，辯稱：伊僅向丙○○借用安非他命並未
    幫丙○○調貨，而與乙○○係同居關係而共同吸食，亦無刻意轉讓云云。經查，
    右揭事實，業據證人丙○○於偵查中證稱：「（安非他命來源？）甲○○幫我調
    的，即帶警查獲的人，分別在永和民權路及我家依續為七月底八月初，一次五千
    元，黃某未說明來源不知他有無獲利。」等語（見偵查卷第三十一頁）屬實，佐
    以其原在警訊中證稱係向甲○○購買安非他命一節（見偵卷第九頁正面），核係
    證人不明調貨代購及購買之差異，矧證人果如被告所言因借用安非他命爭執而有
    誣陷之情，何須在偵查中以較輕之調貨指證，是其在偵查中所證應堪採信。另證
    人乙○○迭於警訊及本院調查中證稱：「我於八十八年九月二十五日及二十七日
    下午二十時左右施用第一級毒品海洛因共二次。於八十八年八月初開始施用第二
    級毒品安非他命最後一次於九月二十九日上午十一時左右吸食。我所施用之毒品
    海洛因、安非他命是我同居人甲○○給我使用的，不用錢購買」、「（毒品何來
    ？如何吸用？）不知何來，他（指甲○○）拿來我們二人一起施用，沒有向我收
    錢，安非他命海洛因均有。（海洛因）從去年（八十八年）九月二十五日跟九月
    二十七日；八月初他先拿安非他命給我，一直到九月二十九日，」等節詳確（見
    偵查卷第十一頁正面及本院八十九年九月二十五日訊問筆錄），證人與被告為男
    女朋友關係而無怨隙，乃被告所是認，衡情殊無誣攀之理，乙○○所證亦屬實在
    。是被告連續幫助丙○○施用第二級毒品及轉讓第一級與第二級毒品之情灼然明
    甚，渠所辯乃避重就輕之詞，殊難採信，本件事證明確，被告犯行洵堪認定。
二、核被告所為，幫助丙○○施用安非他命之意思，而從事構成要件以外之代購安非
    他命行為，係犯刑法第三十條第一項、毒品危害防制條例第十條第二項之幫助施
    用第二級毒品罪；轉讓毒品部分則係犯第八條第一項、第二項之轉讓第一級、第
    二級毒品罪。其前後多次轉讓第一級毒品、第二級毒品及幫助施用第二級毒品犯
    行，時間緊接，所犯罪名與構成要件相同，顯均係基於概括犯意反覆為之，應各
    依連續犯之規定論以一罪，並加重其刑。又其所犯上開三罪間，犯意各別，行為
    互異，應予分論併罰。另被告於八十四年間因麻醉藥品管理條例等案件，經本院
    八十四年度易字第六七三０號判處有期徒刑一年二月，經臺灣高等法院八十五年
    度上易字第二四○三號駁回上訴確定，原應於八十六年九月二十九日執畢，而於
    八十六年八月三十日縮刑期滿執行完畢，其於五年內再犯本件有期徒刑以上之罪
    ，應依刑法第四十七條累犯之規定遞加重其刑。再被告幫助施用犯行，為幫助犯
    ，應依正犯之刑減輕之，並依法先加重後減輕之。爰審酌被告之素行、犯罪之動
    機目的，及對他人所生之危害暨犯後之態度等一切情狀，量處如主文所示之刑，
    並定其應執行刑以示懲儆。至扣案之安非他命分裝袋三個、分裝杓子一支係被告
    所有供其分裝之用，尚乏證據證明與本案犯行有關，應由移案機關另行處理。
據上論斷，應依刑事訴訟法第二百九十九條第一項前段，毒品危害防制條例第十條第
二項、第八條第一項、第二項，刑法第三十條第一項、第五十六條、第四十七條、第
五十一條第五款，判決如主文。
本案經檢察官謝名冠到庭執行職務
中      華      民      國      九十      年    一      月    二十九    日
          臺灣臺北地方法院刑事第四庭
                                          法  官  吳  定  亞
右正本證明與原本無異。
如不服本判決，應於判決送達後十日內，向本院提出上訴狀。
                                          書記官  巫  美  華
中      華      民      國      九十      年     二     月       一     日
附錄本案論罪科刑法條全文
毒品危害防制條例第十條
施用第一級毒品者，處六月以上五年以下有期徒刑。
施用第二級毒品者，處三年以下有期徒刑。
刑法第三十條
幫助他人犯罪者，為從犯。雖他人不知幫助之情者，亦同。
從犯之處罰，得按正犯之刑減輕之。
毒品危害防制條例第八條
轉讓第一級毒品者，處一年以上七年以下有期徒刑，得併科新台幣一百萬
元以下罰金。
轉讓第二級毒品者，處六月以上五年以下有期徒刑，得併科新台幣七十萬
元以下罰金。
轉讓第三級毒品者，處三年以下有期徒刑，得併科新台幣三十萬元以下罰
金。
前三項之未遂犯罰之。


司法院資訊處製作；財團法人民間司法改革基金會備份。
